臺灣桃園地方法院刑事判決　　　　　　　 96年度易字第290號
公　訴　人　臺灣桃園地方法院檢察署檢察官
被　　　告　甲○○
　　　　　　　　　　　樓
　　　　　　　　　　（另案在臺灣桃園監獄執行中）
　　　　　　丁○○
　　　　　　　　　　（另案在臺灣桃園女子監獄執行中）
指定辯護人　本院公設辯護　楊晴翔
上列被告因竊盜案件，經檢察官提起公訴（95年度偵字第20022
號、第21546 號、96年度偵字第2216號），被告於準備程序進行
中為有罪之陳述，經本院合議庭裁定由受命法官獨任進行簡式審
判程序後，檢察官聲請改依協商程序而為判決，本院判決如下：
    主  文
甲○○犯如附表所示竊盜罪，各處如附表所示之主刑與從刑。應
執行有期徒刑壹年貳月；扣案鑰匙貳支，均沒收。
丁○○共同竊盜罪，處有期徒刑月，如易科罰金，以新臺幣壹
仟元折算壹日；又收受贓物，處有期徒刑月，如科罰金，以新
臺幣壹仟元折算壹日。應執行有期徒刑肆月，如易科罰金，以新
臺幣壹仟元折算壹日。
    事實與理由
一、犯罪事實
    甲○○與丁○○間為男女朋友關係，竟獨自1 人或共同而為
    下列犯罪行為：
  (一)甲○○基於意圖為自己不法所有之犯意，單獨1 人或夥同與
    之有犯意聯絡之丁○○，自民國95年8 月27日起至95年12月
    5 日止，先後於如附表所示之時間、地點，竊取如附表所示
    吳偉斌等人所有之財物。嗣於如附表查獲欄所示之時間、地
    點為警查獲，而查知上情。
  (二)丁○○明知甲○○所持有如附表編號三號所示車牌號碼：TD
    U －180 號輕型機車（該車係丙○○所有，於95年9 月22
    日7 時許，在桃園縣大園鄉溪海村王厝30之4 號號前遭竊遺
    失）係甲○○所竊得之車輛，竟基於收受贓物之犯意，於95
    年9 月25日11時許，在桃園縣大園鄉后厝村5 鄰7 號前，向
    甲○○借用而收受該開車輛後，供己代步之用。嗣於95年9
    月25日11時30分許，丁○○騎乘上開機車搭載手持竊得白鐵
    爐架之甲○○（詳如附表編號四號所示，且無證據證明丁○○有與甲○○共同竊取白鐵爐架之行為），行經桃園縣大園
    鄉○○村○ 鄰○○○○路旁時，為警盤查查獲，而查知上情。
二、證據：
  (一)被告甲○○、丁○○於本院行準備程序時自白（見本院96年
    3 月14日準備程序筆錄）。
  (二)證人簡琇萍、許恩郎、許培德、許黃芳妹、乙○○、丙○○
    、李忠霖於警詢之證詞。
  (三)照片15幀。
  (四)贓物認領保管單5份。
  (五)車輛竊盜、車牌失竊資料個別查詢報表—查詢車輛認可資料
    3 份
  (六)扣案鑰匙2支。
三、本件經檢察官與被告於審判外達成協商之合意且被告已認罪
    ，其合意內容為：被告甲○○願受科刑範圍為如附表所示之
    刑，應執行刑為有期徒刑1 年2 月；被告丁○○願受科刑範
    圍就竊盜罪部分為有期徒刑3 月，如易科罰金，以新臺幣1,
    000 元折算1 日，就贓物罪部分為有期徒刑3 月，如易科罰
    金，以新臺幣1,000 元折算1 日，應執行有期徒刑4 月，如
    易科罰金，以新臺幣1,000 元折算1 日。經查，上開協商合
    意並無刑事訴訟法第455 條之4 第1 項所列情形之一，檢察
    官聲請改依協商程序而為判決，本院爰不經言詞辯論，於協
    商合意範圍內為協商判決，合予敘明。
四、附記事項：
    至於如犯罪事實欄(二)所示犯行中，雖扣得被告丁○○所有鑰
    匙（黑色）1 支，然該鑰匙並非供被告丁○○收受車牌號碼
    ：TDU －180 號輕型機車犯罪所用之物，本院不予宣告沒收
    ，附此敘明。
五、應適用之法條：
    刑事訴訟法第273 條之1 第1 項、第455 條之2 第1 項、第
    455 條之4 第2 項、第455 條之8 、第454 條第2 項，刑法
    第28條、第320 條第1 項、第349 條第1 項、第41條第1 項
    前段、第51條第5 款、第38條第1 項第2 款，刑法施行法第
    1 條之1 第1 項、第2 項前段。
六、協商判決除有刑事訴訟法第455 條之4 第1 項第1 款於本訊
    問程序終結前，被告撤銷協商合意或檢察官撤回協商聲請者
    ；第2 款被告協商之意思非出於自由意志者；第4 款被告所
    犯之罪非第455 條之2 第1 項所定得以聲請協商判決者；第
    6 款被告有其他較重之裁判上一罪之犯罪事實者；第7 款法
    院認應諭知免刑或免訴、不受理者情形之一，及違反同條第
    2 項「法院應於協商合意範圍內為判決；法院為協商判決所
    科之刑，以宣告緩刑或二年以下有期徒刑、拘役或罰金為限
    」之規定者外，不得上訴。
七、本件如得上訴，而如不服本件判決，得自收受判決送達之日
    起10日內，向本院提出上訴書狀（須附繕本），上訴於第二
    審法院。
本案經檢察官何嘉仁到庭執行職務。
中　　華　　民　　國　　96　　年　　3　　月　　28　　日
                  臺灣桃園地方法院刑事第七庭
                        法  官  賴淑美
以上正本與原本相符
中　　華　　民　　國　　96　　年　　4 　　月　　3 　　日
                        書記官  張尹嫚
附表：
┌──┬──────┬─────────────┬──────┬─────┬─────┐
│編號│ 時間及地點 │   犯罪手法、所得財物     │ 查獲經過   │ 所犯法條 │  主 文   │
│    │            │                          │            │          │          │
├──┼──────┼─────────────┼──────┼─────┼─────┤
│ 一 │95年8月27日 │甲○○基於意圖為自己不法所│同編號二號所│刑法第320 │甲○○竊盜│
│    │23時許，在桃│有之犯意，見吳偉斌所有、交│示          │條第1項   │，處有期徒│
│    │園縣觀音鄉樹│由簡琇萍使用停放於左開地點│            │          │刑月。扣│
│    │林村吉祥街20│之車牌號碼：JAB －872 號重│            │          │案鑰匙壹支│
│    │號          │型機車，並無人看管，認有機│            │          │沒收。    │
│    │            │可趁，即以其所有之鑰匙1 支│            │          │          │
│    │            │，啟動該機車電門，竊取上述│            │          │          │
│    │            │機車得手離去。            │            │          │          │
├──┼──────┼─────────────┼──────┼─────┼─────┤
│ 二 │95年9月6日5 │甲○○與丁○○共同基於意圖│嗣甲○○、蔡│刑法第320 │甲○○共同│
│    │時許，在桃園│為自己不法所有之犯意聯絡，│婉君於竊得該│條第1項   │竊盜，處有│
│    │縣大園鄉溪海│由甲○○騎乘所竊得如附表編│電纜線得手正│          │期徒刑月│
│    │村22鄰16之11│號一號所示機車搭載丁○○一│欲離去現場時│          │。        │
│    │號          │同前往左開地點後，即推由蔡│，即為許恩郎│          │丁○○共同│
│    │            │婉君在一旁負責把風工作，呂│之妻許黃芳妹│          │竊盜，處有│
│    │            │崇偉則以徒手方式竊取許恩郎│發覺，並通知│          │期徒刑月│
│    │            │所有置放在該處內之電纜線得│許恩郎、許培│          │，如易科罰│
│    │            │手。                      │德追捕，而在│          │金，以新臺│
│    │            │                          │桃園縣中壢市│          │幣壹仟元折│
│    │            │                          │月眉里6 鄰82│          │算壹日。  │
│    │            │                          │號產業道路旁│          │          │
│    │            │                          │逮捕丁○○，│          │          │
│    │            │                          │甲○○則趁隙│          │          │
│    │            │                          │逃逸，並扣得│          │          │
│    │            │                          │編號一號所示│          │          │
│    │            │                          │甲○○所有且│          │          │
│    │            │                          │供行竊附表編│          │          │
│    │            │                          │號一號所示機│          │          │
│    │            │                          │車用之鑰匙1 │          │          │
│    │            │                          │支          │          │          │
├──┼──────┼─────────────┼──────┼─────┼─────┤
│ 三 │95年9月22日 │甲○○基於意圖為自己不法所│嗣甲○○將左│刑法第320 │甲○○竊盜│
│    │7時許，在桃 │有之犯意，見丙○○所有停放│述機車交予蔡│條第1項   │，處有期徒│
│    │園縣大園鄉溪│於左開地點之車牌號碼：TDU │婉君，供蔡婉│          │刑月。扣│
│    │海村王厝30之│－180 號輕型機車，並無人看│君代步使用（│          │案鑰匙壹支│
│    │4號         │管，認有機可趁，即以其所有│詳如犯罪事實│          │沒收。    │
│    │            │之鑰匙（鐵製白色）1 支，啟│欄(二)所示），│          │          │
│    │            │動該機車電門，竊取上述機車│並於95年9 月│          │          │
│    │            │得手離去。                │25日11時30分│          │          │
│    │            │                          │許，由丁○○│          │          │
│    │            │                          │騎乘上開機車│          │          │
│    │            │                          │搭載手持竊得│          │          │
│    │            │                          │白鐵爐架之呂│          │          │
│    │            │                          │崇偉（並無證│          │          │
│    │            │                          │據證明丁○○│          │          │
│    │            │                          │有與甲○○共│          │          │
│    │            │                          │同竊取白鐵爐│          │          │
│    │            │                          │架之行為），│          │          │
│    │            │                          │行經桃園縣大│          │          │
│    │            │                          │園鄉后厝村5 │          │          │
│    │            │                          │鄰桃27 線 路│          │          │
│    │            │                          │旁時，為警盤│          │          │
│    │            │                          │查查獲，並扣│          │          │
│    │            │                          │得甲○○所有│          │          │
│    │            │                          │且供行竊車輛│          │          │
│    │            │                          │用之鑰匙（鐵│          │          │
│    │            │                          │製白色）1 支│          │          │
│    │            │                          │。          │          │          │
├──┼──────┼─────────────┼──────┼─────┼─────┤
│ 四 │95年9月25日 │甲○○基於意圖為自己不法所│同上        │刑法第320 │甲○○竊盜│
│    │某時許，在桃│有之犯意，前往左開地點後，│            │條第1項   │，處有期徒│
│    │園縣大園鄉后│隨即以徒手方式，竊取乙○○│            │          │刑月。  │
│    │厝村5 鄰7 號│所有置放在該處之白鐵爐架1 │            │          │          │
│    │            │臺得手。                  │            │          │          │
├──┼──────┼─────────────┼──────┼─────┼─────┤
│ 五 │95年12月5日 │甲○○基於意圖為自己不法所│嗣因警員於95│刑法第320 │甲○○竊盜│
│    │19時許，在桃│有之犯意，見李胡錦治所有，│年12月7 日8 │條第1項   │，處有期徒│
│    │園縣中壢市中│交由李忠霖使用之車牌號碼：│時許在桃園縣│          │刑月。  │
│    │北路（中原大│OJT －830 號重型機車停於左│八德市○○路│          │          │
│    │學旁）      │開地點，且電門上仍插放有鑰│，見甲○○形│          │          │
│    │            │匙，認有機可趁，即以該鑰匙│跡可疑，向前│          │          │
│    │            │啟動電門，竊取上開機車得手│盤查，而查獲│          │          │
│    │            │離去。                    │            │          │          │
└──┴──────┴─────────────┴──────┴─────┴─────┘
附錄本案論罪科刑法條：
中華民國刑法第320條(普通竊盜罪、竊佔罪)
意圖為自己或第三人不法之所有，而竊取他人之動產者，為竊盜
罪，處五年以下有期徒刑、拘役或五百元以下罰金。
意圖為自己或第三人不法之利益，而竊佔他人之不動產者，依前
項之規定處斷。
前二項之未遂犯罰之。
中華民國刑法第349條(普通贓物罪)
收受贓物者，處3 年以下有期徒刑、拘役或5 百元以下罰金。
搬運、寄藏、故買贓物或為牙保者，處 5 年以下有期徒刑、拘役
或科或併科 1 千元以下罰金。
因贓物變得之財物，以贓物論。
